臺灣桃園地方法院交通事件裁定　　　　　　　　　　　九十三年度交聲字第六九號
　　原處分機關　交通部公路總局新竹區監理所中壢監理站
　　異　議　人　甲○○
右列受處分人因違反道路交通管理處罰條例事件，對交通部公路總局新竹區監理所中
壢監理站民國九十三年一月二十九日壢監裁字第五三－Ｚ00000000號違反道
路交通管理事件裁決書，聲明異議，本院裁定如左：
    主  文
異議駁回。
    理  由
一、聲明異議意旨略以：如附件異議狀所載。
二、按汽車行駛於高速公路或設站管制之道路，而不遵管制之規定者，處汽車駕駛人
    新台幣三千元以上六千元以下罰鍰，道路交通管理處罰條例第三十三條第一項定
    有明文。經查：異議人於九十二年十二月六日下午三時五十分許，駕駛Ｌ七－九
    五六八號自小客車，行經國道三號高速公路甲線西向三．五公里處，以時速九十
    五公里之速度由內側車道超車至外側車道，超過當地速限八十公里，適有國道公
    路警察局警員劉忠贛、刁錫祥駕駛警用巡邏車在該處執行測速勤務，經車內雷達
    測速器測得異議人所駕車輛超速，乃予以攔停，並據此違規事由填具內政部警政
    署國道公路警察局公警局交字第Ｚ00000000號舉發違反道路交通管理事
    件通知單，並經交通部公路總局新竹區監理所中壢監理站於九十三年一月二十九
    日據以開具壢監裁字第裁五三－Ｚ00000000號違反道路交通管理事件裁
    決書等情，業據證人劉忠贛、刁錫祥警員於本院審理時證述屬實，並有前開舉發
    違反道路交通管理事件通知單及違反道路交通管理事件裁決書各一份附卷可稽。
    異議人雖辯稱：伊當時想要從內線超車到外線，就放慢速度才超車，超到外側車
    道，伊時速只有六十至八十公里間，並未超速，且警察又如何能確超速者即是伊
    ，也有可能是內側車道的車輛超速云云。而查，本件執勤員警先經目視發現，再
    依據雷達顯示其速度予以攔停，目前所使用之電達測速器，每年定期送中央標準
    檢驗局檢驗合格後，始發配各單位使用，該儀器雖未配有照相功能，但準確度無
    庸置疑一節，業據內政部警政署國道公路警察局第六警察隊以九十三年一月五日
    公警國六（九）刑訴字第０九二０００一七五四號函覆在卷，及經濟部標準檢驗
    局雷達測速儀檢定合格證書附卷可參，且證人刁錫祥警員於本院審理時證稱：「
    我們是坐在巡邏車內，二人一起觀看雷達測速器，測得異議人超車時的車速是九
    十五公里，而該路段限速八十公里。我們都一直盯著後視鏡看，再配合雷達測速
    器，只要機器一叫，就可以掌握超速的車輛，當時外側車道只有異議人一輛車，
    他是在超車時被測到超速的。」等語，證人劉忠贛警員於本院審理時復證稱：「
    我們是一起看雷達測速器，我們二人都有看到異議人超速九十五公里。在雷達測
    速器先設定該路段的限速，只要車輛超過我們設限速就會叫。速度要達到超速的
    標準，機器才會叫，我們就可以馬上鎖定超速的車輛，不可能是內側的車輛超速
    我們誤認為是外側車輛超速」等語綦詳，而參之刁錫祥、劉忠贛警員均係執行交
    通勤務之公務員，為達其維護交通秩序、安全之行政目的而依法執行公權力，其
    與異議人素不相識，衡情亦無誣指異議人違規之必要，此外復查無何證據足資證
    明本件舉發員警有捏造事實違法取締之情事，異議人空言質疑員警取締所使用之
    雷達測速器有誤且員警判讀有疑，自無可採。抑且，異議人自承伊係由內側車道
    超車至外側車道，剛超到外側車道就被警察攔下來一節，核與證人刁錫祥證稱異
    議人是在超車時被測到超速的等語相符，堪信為實，是衡情異議人所駕車輛自係
    以加速之方式以便超車，異議人辯稱伊是放慢速度才超車云云，亦衡與常情有違
    ，不足採信。綜上所述，本件員警於右揭時地所測得異議人駕駛上開自小客車之
    行車速度九十五公里（當地速限八十公里）乙節，應堪採信。從而，原裁決機關
    以上述理由爰引前揭法條之規定，裁處異議人新台幣三千元之罰鍰，並依同條例
    第六十三條第一項記違規點數一點，核無不合。異議人猶執前詞，任意指摘原處
    分不當，非有理由，應予駁回。
三、依道路交通管理處罰條例第八十七條第二項、道路交通案件處理辦法第十九條，
    裁定如主文。
中      華      民      國      九十三      年    四      月    十四    日
                                臺灣桃園地方法院交通法庭
                                        法  官  林惠霞
右正本證明與原本無異。
如不服本裁定，應於裁定送達後五日內向本院提出抗告狀。
                                        書記官  陳恩如
中      華      民      國      九十三      年    四      月     十九   日
